【裁判字號】    94,上訴,1742
【裁判日期】    950118
【裁判案由】    違反毒品危害防制條例
【裁判全文】
臺灣高等法院高雄分院刑事判決        94年度上訴字第1742號
上  訴  人  臺灣屏東地方法院檢察署檢察官
被      告  甲○○
                    (
上列上訴人因被告違反毒品危害防制條例案件，不服臺灣屏東地
方法院94年度訴字第642 號中華民國94年10月20日第一審判決（
起訴案號：臺灣屏東地方法院檢察署94年度毒偵字第927 、1328
號），提起上訴，及移送併辦（案號：同署94年毒偵字第2751號
），本院判決如下：
    主  文
原判決撤銷。
甲○○連續施用第一級毒品，累犯，處有期徒刑壹年壹月。扣案
含有海洛因成分之煙草貳包（合計淨重零點壹公克、空包裝重零
點伍公克）沒收銷燬之；扣案之削尖吸管貳支，沒收。又連續施
用第二級毒品，累犯，處有期徒刑玖月。扣案之空夾鏈袋個、
玻璃球管壹支，均沒收。應執行有期徒刑壹年捌月。扣案含有海
洛因成分之煙草貳包（合計淨重零點壹公克、空包裝重零點伍公
克）沒收銷燬之；扣案之削尖吸管貳支、空夾鏈袋個、玻璃球
管壹支，均沒收。
    事  實
一、甲○○前於民國88年間因施用毒品案件，經原審法院裁定送
    觀察、勒戒後，認有繼續施用毒品之傾向，再經該法院裁定
    送戒治處所施以強制戒治，於88年9 月17日戒治期滿出所，
    由臺灣屏東地方法院檢察署檢察官以88年度戒毒偵字第81號
    不起訴處分確定。復於89年間再因施用毒品案件，經原審法
    院89年度毒聲字第956 號裁定送戒治處所施以強制戒治，嗣
    經該法院89年度毒聲字第2069號裁定停止戒治並付保護管束
    ，上開違反毒品危害防制條例案件，並經原審法院89年度屏
    簡字第254 號判處有期徒刑5 月確定。又於90年間再因違反
    毒品危害防制條例案件，經原審法院90年度毒聲字第252 號
    裁定撤銷前開停止戒治處分，於90年5 月30日入戒治處所施
    以強制戒治，於91年1 月19日強制戒治期滿，而此次違反毒
    品危害防制條例案件，復經原審法院90年度易字第370 號判
    處有期徒刑10月確定，上開有期徒刑接續執行，於91年12月
    24日縮短刑期假釋出監付保護管束，並於92年3 月9 日縮刑
    期滿執行完畢。詎其猶不知悔改，仍未戒除毒癮，於上述強
    制戒治執行完畢釋放後，5 年內復分別基於施用第一級毒品
    海洛因、第二級毒品甲基安非他命之概括犯意，自93年12月
    下旬某日起至94年5 月18日止，將海洛因摻入煙草內以口鼻
    吸食之方式，及自93年12月中旬某日起至94年5 月19日止，
    將甲基安非他命置入玻璃球管燒烤產生煙氣以口鼻吸食之方
    式，在屏東市○○里○○路165 巷48弄22號住處、屏東市和
    生市場公廁內等地，連續分別施用海洛因及甲基安非他命多
    次。嗣先後(一)於94年4 月1 日14時35分許，為警持搜索票至
    上開住處搜索查獲，並扣得含有第一級毒品海洛因成分之煙
    草2 包（合計淨重0.1 公克、空包裝重0.5 公克）、其所有
    供施用第一級毒品海洛因所用之削尖吸管2 支及供施用第二
    級毒品甲基安非他命所用之空夾鏈袋3 個。(二)於94年5 月20
    日13時30分許，因騎乘機車未戴安全帽在屏東市○○路上為
    警攔停盤查而查獲，並扣得其所有供施用第二級毒品甲基安
    非他命所用之玻璃球管1 支，始知上情。嗣其又承前述施用
    第一級毒品及第二級毒品之概括犯意，自94年9 月初某日起
    至同年9 月18日止，於屏東縣屏東市和生市場公共廁所內，
    以前揭施用海洛因及甲基安非他命之方法，連續施用海洛因
    及甲基安非他命多次。而於94年9 月21日下午3 時55分許，
    在屏東市○○路復興公園前，為警查獲，經其同意採尿送驗
    ，獲悉上情。
二、案經屏東縣警察局、屏東縣警察局屏東分局報請臺灣屏東地
    方法院檢察署檢察官偵查起訴，及移送併辦。
    理  由
一、本件被告甲○○（下稱被告）所犯係死刑、無期徒刑、最輕
    本刑為3 年以上有期徒刑以外之罪，被告於本院準備程序及
    審理時就被訴事實為有罪之陳述，經審判長告知簡式審判程
    序之旨，並聽取公訴人、被告之意見後，當庭諭知進行簡式
    審判程序，先予敘明。
二、上開事實，業據被告坦承不諱，且被告為警查獲時採尿送驗
    結果，均呈嗎啡及甲基安非他命之陽性反應，有臺灣檢驗科
    技股份有限公司94年4 月21日KＺ000000000000號、94年6 月
    6 日KＺ000000000000號、94年10月14日KH2005A0000000號濫
    用藥物尿液檢驗報告各1 紙在卷可證。又94年4 月1 日扣案
    之煙草2 包（合計淨重0.1 公克、空包裝重0.5 公克），經
    送法務部調查局鑑驗結果含第一級毒品海洛因成分，有該局
    94 年6月22日調科壹字第240003637 號鑑定通知書1 紙在卷
    可佐。上述鑑驗結果，均係檢驗機關本於專業知識及以精密
    儀器或科學檢驗方法所得之結論，自可憑信。此外，復有其
    所有之削尖吸管2 支、空夾鏈袋3 個、玻璃球管1 支扣案可
    證，足見被告自白與事實相符。被告確有於前揭時地連續施
    用海洛因及甲基安非他命之犯行，至堪認定。又被告前於88
    年間因施用毒品案件，經原審法院裁定送觀察、勒戒後，認
    有繼續施用毒品之傾向，再經該法院裁定送戒治處所施以強
    制戒治，於88年9 月17日戒治期滿出所，由臺灣屏東地方法
    院檢察署檢察官以88年度戒毒偵字第81號不起訴處分確定。
    復於89年間再因施用毒品案件，經原審法院89年度毒聲字第
    956 號裁定送戒治處所施以強制戒治，經該法院89年度毒聲
    字第2069號裁定停止戒治並付保護管束。嗣其又於90年間再
    因違反毒品危害防制條例案件，經原審法院90年度毒聲字第
    252 號裁定撤銷前開停止戒治處分，於90年5 月30日入戒治
    處所施以強制戒治，於91年1 月19日強制戒治期滿等情，有
    臺灣高等法院被告全國前案紀錄表在卷可參。被告於前開觀
    察、勒戒及強制戒治執行完畢釋放後，5 年內再犯本件毒品
    危害防制條例第10條之罪，依毒品危害防制條例第20條第1
    項、第2 項、第23條第2 項前段規定，自應予以論罪科刑。
三、按海洛因及甲基安非他命係毒品危害防制條例第2 條第2 項
    所定之第一、二級毒品，不得持有及施用。是核被告所為，
    係犯毒品危害防制條例第10條第1 項之施用第一級毒品罪及
    同條例第2 項之施用第二級毒品罪。其施用前持有海洛因及
    甲基安非他命之低度行為，應為施用之高度行為所吸收，均
    不另論罪。其先後多次施用海洛因、甲基安非他命之行為，
    均時間緊接，觸犯構成要件相同之罪名，顯係基於概括犯意
    反覆為之，皆為連續犯，均應以1 罪論，並加重其刑。又被
    告曾於89年間因違反毒品危害防制條例案件，經原審法院89
    年度屏簡字第254 號判處有期徒刑5 月確定；復於90年間復
    因違反毒品危害防制條例案件，再經原審法院90年度易字第
    370 號判處有期徒刑10月確定，上開有期徒刑接續執行，於
    91年12月24日縮短刑期假釋出監付保護管束，並於92年3 月
    9 日縮刑期滿執行完畢，有臺灣高等法院被告全國前案紀錄
    表在卷可按，其受有期徒刑之執行完畢後，5 年之內再犯有
    期徒刑以上之上述2 罪，皆為累犯，均應依法遞加重其刑。
    其所犯上述2 罪，犯意各別，行為互異，應予分論併罰。檢
    察官上訴後移送併辦部分（即94年度毒偵字第2751號部分）
    雖未經起訴，惟因此部分與前揭已起訴經論罪之部分具有連
    續犯之裁判上一罪關係，基於審判不可分之原則，本院當應
    併予審理，附此敘明。
四、原審據以論處被告罪刑，固非無見。惟查：原審未及就檢察
    官移送併辦部分（即94年度毒偵字第2751號部分）予以審理
    ，容有未合。檢察官執此事由提起上訴，並移送併辦，為有
    理由，自應由本院將原判決撤銷改判。審酌被告業經觀察、
    勒戒及強制戒治執行完畢，且多次為警查獲，猶施用毒品不
    輟，顯見其毒癮非淺，施用毒品除戕害自身健康外，對社會
    秩序亦產生不良影響，又其施用毒品之時間甚長、次數頻繁
    ，犯罪後均坦承犯行，尚知悔悟等一切情狀，量處如主文所
    示之刑，並定其應執行刑。扣案含有海洛因成分之煙草2 包
    （合計淨重0.1 公克、空包裝重0.5 公克），因煙草中之毒
    品海洛因已無法分離，是該2 包煙草均應依毒品危害防制條
    例第18條第1 項前段規定沒收銷燬之。另扣案之削尖吸管2
    支係供被告施用第一級毒品海洛因所用之物；空夾鏈袋3 個
    、玻璃球管1 支則係供被告施用第二級毒品甲基安非他命所
    用之物，且均屬被告所有，業據被告供明在卷，爰併依刑法
    第38條第1 項第2 款規定宣告沒收。
據上論結，應依刑事訴訟法第369 條第1 項前段、第364 條、第
299 條第1 項前段，毒品危害防制條例第10條第1 項、第2 項、
第18條第1 項前段，刑法第11條、第56條、第47條、第51條第5
款、第9 款、第38條第1 項第2 款，判決如主文。
本案經檢察官姜麗儒到庭執行職務。
中    華    民    國    95    年    1     月    18    日
                  刑事第七庭    審判長法  官   莊飛宗
                                      法  官   曾逸誠
                                      法  官   黃三友
以上正本證明與原本無異。
施用第二級毒品部分不得上訴
施用第一級毒品部分，如不服本判決應於收受本判決後10日內向
本院提出上訴書狀，其未敘述上訴理由者，並得於提起上訴後10
日內向本院補提理由書狀（均須按他造當事人之人數附繕本）「
切勿逕送上級法院」。
中    華    民    國    95    年    1     月    19    日
                                      書記官   黃玉珠
附錄本件判決論罪科刑法條：
毒品危害防制條例第10條：
施用第一級毒品者，處6月以上5年以下有期徒刑。
施用第二級毒品者，處3年以下有期徒刑。


司法院資訊處製作；財團法人民間司法改革基金會備份。
